【裁判字號】    88,南簡上,115
【裁判日期】    890302
【裁判案由】    公共危險
【裁判全文】
臺灣臺南地方法院刑事判決                      八十八年度南簡上字第一一五號
    上  訴  人  甲○○
    即  被  告
右列被告因公共危險案件，不服本院八十八年度南簡字第八九九號中華民國八十八年
十月十三日第一審判決（聲請案號：八十八年度偵字第一一三六八號），提起上訴，
本院管轄之第二審合議庭判決如左：
    主  文
上訴駁回。
甲○○緩刑伍年。
    事  實
一、甲○○於民國八十八年八月十二日晚上十一時十五分許酒醉後，已不能安全駕駛
    交通工具，竟仍駕駛車牌號碼ＴＳ－五五三七號小客車沿台南市○○○路由南向
    北方向行駛，途經該路華南地下道內與林國疆發生車禍，經警實施酒精測試，其
    測定值為０‧八六毫克／公升，而查獲上情。
二、案經台南市警察局第六分局報請台灣台南地方法院檢察署檢察官偵查聲請簡易判
    決處刑。
    理  由
一、右開事實，業據被告甲○○坦承不諱，按汽車駕駛人飲酒後其吐氣所含酒精濃度
    超過每公升０‧二五毫克以上者，不得駕駛，道路交通安全規則第一百十四條第
    二款定有明文，於此弱度酩酊情況即已禁止駕駛，則被告於警測試當時吐氣所含
    酒精濃度已高達每公升達０．八五毫克，有酒精測試報告一紙在卷可稽，其逾酒
    精濃度每公升０‧二五毫克甚多，學理上稱中度酩酊，而被告亦確曾於前開時地
    與林國疆發生車禍，亦據證人林國疆供證明確在卷，綜上判斷，足徵被告服用酒
    類後已失去自我控制能力而不能安全駕駛，殆無疑義。故被告前開自白核與事實
    相符，事證明確，被告犯行堪以認定。
二、核被告甲○○所為，係犯刑法第一百八十五條之三之罪。原審以被告犯行明確，
    依刑事訴訟法第四百四十九條第一項前段、第四百五十四條第二項、刑法第一百
    八十五條之三、第四十二條第二項、罰金罰鍰提高標準條例第二條，量處罰金三
    萬元，並諭知如易服勞役，以三百元折算一日，認事用法，核無不合，量刑亦屬
    妥適。被告上訴意旨指摘原判決量刑過重，求予撤銷改判，為無理由，應予駁回
    。
三、被告甲○○前未曾受有期徒刑以上刑之宣告，此有被告全國前案紀錄表一紙在卷
    可證，其一時失慮致罹刑章，經此科刑之教訓，當知所警惕而無再犯之虞，又因
    其三子吳鎮宏患有精神病復與其妻離婚，所生二子女均賴被告扶養，經濟狀況不
    佳，本院認其受刑之宣告以暫不執行為適當，併宣告緩刑五年，以啟自新。
據上論斷，應依刑事訴訟法四百五十五條之一第一項、第三項、第三百六十八條，刑
法第七十四條第一款，判決如主文。
中      華      民      國    八十九    年      三      月      二      日
                              臺灣臺南地方法院刑事第三庭
                                     審判長 法  官  董  武  全
                                            法  官  張  瑛  宗
                                            法  官  鍾  邦  久
右正本證明與原本無異
本件不得上訴
                                            書記官  歐  貞  妙
中      華      民      國    八十九    年      三      月      二      日
附錄本案論罪科刑法條全文：
第一百八十五條之三
服用毒品、麻醉藥品、酒類或其他相類之物，不能安全駕駛動力交通工具而駕駛者，
處一年以下有期徒刑、拘役或三萬元以下罰金。


司法院資訊處製作；財團法人民間司法改革基金會備份。
